【裁判字號】    90,交訴,31
【裁判日期】    901120
【裁判案由】    業務過失致死等
【裁判全文】
臺灣花蓮地方法院刑事判決                            九十年度交訴字第三一號
    公  訴  人  臺灣花蓮地方法院檢察署檢察官
    被      告  丙○○
                乙○○
右列被告等因業務過失致死等案件，經檢察官提起公訴（九十年度偵字第二一九五號
），本院判決如左：
    主  文
丙○○從事業務之人，因業務上之過失致人於死，處有期徒刑伍月，如易科罰金，以
參佰元折算壹日。緩刑貳年。
乙○○因過失致人於死，處有期徒刑參月，如易科罰金，以參佰元折算壹日。緩刑貳
年。
    事  實
一、丙○○係長雄交通企業股份有限公司之大貨車司機，平日以駕駛大貨車載運貨物
    為業，為從事駕駛業務之人，於民國九十年六月十七日中午十二時二十分許，駕
    駛車牌號碼ＫＺ六四一號大貨車，沿舊台九線公路由南往北方向行駛，途經花蓮
    縣秀林鄉景美村三棧二十八之二前，原應注意汽車行進中，駕駛人應注意車前狀
    況，隨時採取必要安全措施，而依當時天候晴、屬日間自然光線、道路無缺陷、
    無障礙物又無不能注意之情事，竟疏於注意，未留意前方之行人動態，而貿然行
    駛。適乙○○駕駛機車搭載其幼子卿元忠（八十五年七月七日生）沿該公路南下
    車道行經上開地點，適因機車爆胎，乃下車在路旁檢修，乙○○本應注意卿元忠
    尚年幼，本應注意卿元忠之交通安全，其竟因專注於修車，未予看顧卿元忠之安
    全，任由卿元忠與其九歲之女兒及友人甲○○之幼子在路旁玩耍或橫越馬路，嗣
    卿元忠及乙○○之女兒由東往西步行欲穿越上開道路時，因卿元忠閃避不及，遭
    丙○○所駕駛之大貨車猛然撞及並行碾壓，致其受腹腔內出血之傷害當場不治死
    亡。嗣經丙○○報警處理，即向據報前往現場處理車禍事件之警員自首接受裁判
    。
二、案經臺灣花蓮地方法院檢察署檢察官據報相驗後偵查起訴。
    理  由
一、訊據被告丙○○、乙○○對上開犯行均坦承不諱，核與證人曾金旺於警訊中、甲
    ○○於本院審理中證述情節大致相符，並有道路交通事故調查報告表一份、現場
照片八幀附卷足稽。被告丙○○駕駛之大貨車前後共有四排輪子，經檢察官於第
    二排右側的兩輪間，發現血跡，並製有履勘筆錄一份可供佐證。而被害人卿元忠
    確係因本件車禍致腹腔內出血，傷重不治死亡，亦經檢察官督同檢驗員到場相驗
    屬實，製有驗斷書、相驗屍體證明書、勘驗筆錄各一份及相驗照片三幀在卷可稽
    。
二、按汽車行駛時，駕駛人應注意車前狀況，並隨時採取必要之安全措施，道路交通
    安全規則第九十四條第三項定有明文。被告丙○○領有職業聯結車之汽車駕駛執
    照，有該駕照影本附卷可憑，其平日從事駕駛大貨車業務，駕車時猶更應注意上
    開交通安全規定，且依道路交通事故調查報告表之記載，當時天候晴、日間自然
    光線充足、地面無缺陷、無障礙物，又無不能注意之情事，竟疏未注意以致肇事
    ，使被害人身亡，衡情顯有過失。又被告乙○○為被害人之父，因被害人尚年幼
    ，應盡看顧之責，其與被害人在人車往來頻繁之馬路旁檢修機車，更應看管被害
    人之行徑，以免在路上遊玩發生危險，竟因專心修車未予注意，將被害人交由年
    僅九歲之女兒看顧任令渠等擅自穿越馬路，致被害人不幸遭車輛碾斃，其行為自
    有過失，故被告二人之行為均有過失。而被害人確因本件車禍死亡，已詳如前述
    ，則被告丙○○、乙○○之過失犯行與被害人之死亡間，顯有相當因果關係。本
    件事證明確，被告犯行洵堪認定，應予依法論科。
三、被告丙○○平日以駕駛大貨車載運貨物為業，為從事駕駛業務之人，核其所為，
    係犯刑法第二百七十六條第二項之業務過失致人於死罪。核被告乙○○所為，係
    犯刑法第二百七十六條第一項之過失致死罪。次經質諸證人曾金旺、被告乙○○
    均證稱：本件係被告丙○○報警處理等語，堪認被告於本院審理時所供承伊於肇
    事後報警處理乙節，尚可採信，其符合刑法第六十二條對於未發覺之罪自首而受
    裁判之規定，故應予減輕其刑。爰審酌被告丙○○為職業駕駛，卻未注意駕車之
    安全並遵守交通規則，致被害人身亡，然其內心誠為遺憾，事後已迅速與被告乙
    ○○達成和解（有花蓮縣新城鄉調解委員會調解書一紙附卷可稽），及犯後坦承
    過失並感歉疚，態度尚稱良好等一切情狀，及被告乙○○因未盡父責，一時疏失
    痛失愛子，其坦承犯錯，內心已深受自責等一切情狀，各量處如主文所示之刑，
    以示懲儆，並諭知易科罰金之折算標準。又被告二人前未曾受有期徒刑以上刑之
    宣告，有臺灣高等法院被告全國前案紀錄表乙紙在卷可稽，渠等因一時失慮，偶
    罹刑典，事後已坦承犯行，深具悔意，經此刑之宣告後，應知警惕而無再犯之虞
    ，本院因認暫不執行其刑為當，均予以宣告緩刑二年，以啟自新。
據上論結，應依刑事訴訟法第二百九十九條第一項前段，刑法第二百七十六條第一項
、第二項、第六十二條前段、第四十一條第一項前段、第七十四條第一款，罰金罰鍰
提高標準條例第一條前段、第二條，判決如主文。
本案經檢察官李子春到庭執行職務。
中      華      民      國    九十      年     十一     月     二十     日
                              臺灣花蓮地方法院刑事庭
                                  法  官  鄭  培  麗
右正本證明與原本無異。
如對本判決不服，應於送達後十日內，向本院提出上訴狀。（應抄附繕本）告訴人或
被害人如對於本判決不服者，應具備理由請求檢察官上訴，其上訴期間之計算係以檢
察官收受判決正本之日期為準。
                                  法院書記官
中      華      民      國    九十      年     十一     月     二十一   日
附錄本判決論罪之法律條文：
刑法第二百七十六條：
因過失致人於死者，處二年以下有期徒刑、拘役或二千元以下罰金。
從事業務之人，因業務上之過失犯前項之罪者，處五年以下有期徒刑或拘役，得併科
三千元以下罰金。


司法院資訊處製作；財團法人民間司法改革基金會備份。
